【裁判字號】    90,易,899
【裁判日期】    900409
【裁判案由】    竊盜
【裁判全文】
臺灣臺中地方法院刑事判決                            九十年度易字第八九九號
    公  訴  人  台灣台中地方法院檢察署檢察官
    被      告  甲○○
右列被告因竊盜案件，經檢察官提起公訴（九十年度偵字第二六七二號），本院判決
如左：
    主  文
甲○○竊盜，累犯，處拘役參拾日，如易科罰金，以參佰元折算壹日。
    事  實
一、甲○○於民國（下同）八十八年間，曾因竊盜案件，經台灣士林地方法院判處有
    期徒刑八月確定，甫於八十九年五月十五日執行完畢，猶不知悔改，於九十年一
    月二十一日二十時十五分許，在台中縣大里市○○路○段一０四號乙○○住處後
    方，見乙○○所有綁在後門窗戶之鋁門框一個（值約新台幣一千元）無人看管，
    竟意圖為自己不法之所有，竊取該鋁門窗框，於得手後，正欲離去之際，適為乙
    ○○發現，始報警查獲。
二、案經台中縣警察局霧峰分局報請灣臺中地方法院檢察署檢察官偵查起訴。
    理  由
一、訊據被告甲○○固承認於右揭時、地，拿取被害人乙○○所有之鋁門框一個，惟
    否認有何竊盜犯行，辯稱：伊以為該鋁門框為人所廢棄，無人所有，才拾取欲將
    之變賣云云。惟查：右揭事實，業據被害人乙○○於警訊中指證明確，並有現場
    處理警員吳儲億之職務報告書、贓物領回收據、現場手繪圖各一紙與照片三幀附
    卷可稽。而被竊鋁門框係綁於被害人乙○○住宅後方，並非隨意棄置，亦據被害
    人乙○○供述在卷，該鋁門框既綁於被害人住宅後，非他人所隨意廢棄之物，被
    告自無誤認該鋁門窗為廢棄物之理由，是被告所辯，顯不足以採信，本件事證已
    明，被告犯行，堪予認定。
二、核被告所為係犯刑法第三百二十條第一項竊盜罪。查被告於八十八年間，曾因竊
    盜案件，經台灣士林地方法院判處有期徒刑八月確定，甫於八十九年五月十五日
    執行完畢，有臺灣臺中地方法院檢察署刑案資料查註記錄表附卷可稽，其受有期
    徒刑執行完畢後，五年內再犯本件有期徒刑以上之罪，為累犯，應依刑法第四十
    七條之規定，加重其刑。爰審酌被告之犯罪動機、目的、手段、犯罪所生危害程
    度、竊取物品之價值等一切情狀，量處如主文所示之刑，並諭知易科罰金之折算
    標準，以資懲儆。
三、被告經合法傳喚，無正當理由不到庭，惟本院認為應對其處以拘役之刑，故不待
    其陳述逕行判決，附此敘明。
據上論斷，應依刑事訴訟法第二百九十九條第一項前段、第三百零六條、刑法第三百
二十條第一項、第四十七條、第四十一條第一項前段，罰金罰鍰提高標準條例第一條
前段、第二條，判決如主文。
中      華      民      國      九十    年      四      月      九      日
                                        台灣台中地方法院刑事第三庭
                                            法  官  黃  峻  隆
右正本證明與原本無異。
如不服本判決，應於收受送達後十日內向本院提出上訴狀，上訴於台灣高等法院台中
分院（須附繕本）。
                                           書記官
中      華      民      國      九十    年      四      月      九      日
附錄本案所犯法條全文
中華民國刑法第三百二十條 (普通竊盜罪、竊佔罪)
意圖為自己或第三人不法之所有，而竊取他人之動產者，為竊盜罪，處五年以下有期
徒刑、拘役或五百元以下罰金。意圖為自己或第三人不法之利益，而竊佔他人之不動
產者，依前項之規定處斷。


司法院資訊處製作；財團法人民間司法改革基金會備份。
